臺灣臺中地方法院刑事附帶民事訴訟判決
110年度附民字第1358號
原      告  黃宇愛
被      告  潘韋傑

上列被告因本院110 年度金訴字第1068號詐欺等案件，經原告提
起附帶民事訴訟請求損害賠償，本院判決如下：
    主    文
原告關於被告潘韋傑部分之訴及該部分假執行之聲請均駁回。 
    事　　實
一、原告聲明及陳述如附件刑事附帶民事訴訟起訴狀所載。
二、被告潘韋傑未為任何聲明及陳述，亦未提出任何書狀。
    理　　由
一、按法院認為原告之訴不合法或無理由者，應以判決駁回之，
    刑事訴訟法第502 條第1 項定有明文。又按因犯罪而受損害
    之人，於刑事訴訟程序得附帶提起民事訴訟，對於被告及依
    民法負賠償責任之人，請求回復其損害，刑事訴訟法第487 
     條第1 項定有明文。故附帶民事訴訟之提起，以刑事訴訟
    程序之存在為前提，且所稱「依民法負賠償責任之人」，指
    該刑事案件中依民法規定應負賠償責任之人而言，即刑事附
    帶民事訴訟原告所主張之共同加害人，必以在刑事訴訟程序
    中經認定係共同侵權行為之人，始得謂為依民法負損害賠償
    責任之人，否則對之提起是項附帶民事訴訟，即難謂為合法
    （最高法院102 年度台附字第15號刑事判決意旨參照）。
二、本件原告對被告潘韋傑提起附帶民事訴訟請求損害賠償，然
    依檢察官提起公訴及本院認定之犯罪事實，於原告受到詐騙
    致陷於錯誤而依指示匯款後，前往提領該款項者乃同案被告
    韓冠偉，至於被告潘韋傑並未提領該款項，而不在檢察官起
    訴及本院認定對原告實行加重詐欺取財犯行之共同正犯內。
    從而，原告並非被告潘韋傑刑事犯罪之被害人，其對被告潘
    韋傑提起附帶民事訴訟請求損害賠償之訴，即不合法，應予
    駁回，則此部分假執行之聲請亦失所附麗，應一併駁回（至
    原告請求被告韓冠偉損害賠償部分，由本院另行裁定移送本
    院民事庭辦理）。
據上論斷，應依刑事訴訟法第502 條第1 項，判決如主文。
中　　華　　民　　國　 111　　年　　4 　　月　　 26　 日
                  刑事第四庭　審判長法　官  黃佳琪
　　　　　　　　　　　　　　　　　　法　官  魏威至　　
　　　　　　　　　　　　　　　　　　法　官  劉依伶
以上正本證明與原本無異。
如不服本判決應於收受送達後20日內向本院提出上訴書狀，並應
敘述具體理由；其未敘述上訴理由者，應於上訴期間屆滿後20日
內向本院補提理由書（均須按他造當事人之人數附繕本）「切勿
逕送上級法院」。
本判決非對於刑事訴訟之判決有上訴時不得上訴。
　　　　                            書記官  盧弈捷
中　　華　　民　　國　　111 　年　　4 　　月　　27　　日
附件：刑事附帶民事訴訟起訴狀。 
刑事訴訟法第502條
（裁判（一）－駁回或敗訴判決）
法院認為原告之訴不合法或無理由者，應以判決駁回之。
認為原告之訴有理由者，應依其關於請求之聲明，為被告敗訴之
判決。